Inventaris van archiefbescheiden betreffende de Europese Defensie Gemeenschap (EDG) van het Ministerie van Buitenlandse Zaken, 1950-1955
Nationaal Archief, Den Haag
- Internationale organisaties, 99
  - Staatkundige- en militaire organisaties, 999
    - Oprichting, doelstelling en dergelijke, 999.1
      - Verenigd Koninkrijk; Verhouding tot EDG; Het tot stand komen van een standpunt inzake de verhouding van het Verenigd Koninkrijk tot de EDG., 1952 - 1954; 87; pak
      - Verenigde Staten; Verhouding tot EDG; Telegram van de Nederlandse ambassadeur te Washington inzake de achtergronden van de benoeming van David Bruce tot observer bij de EDG en GKS met standplaats Parijs., 1953; 88; stuk
    - Organen, 999.2
      - CA, Comité d'Armement; Vergaderstukken van het Comité d' Armement van de Interim Commissie., 1952 - 1953; 89-91
        - 1952, 89; pak
        - 1953, 90; pak
        - 1954, 91; omslag
      - CAM, Comité de l' Aide Extérieure; Vergaderstukken van het Comité de l' Aide Extérieure van de Interim Commissie., 1953; 92; omslag
      - CC/INT, Comité de Coordination; Nota van het Comité de Coordination van de Interim Commissie inzake de organisatie van het commissariaat., 1953; 93; stuk
      - CD, Comité de Direction; Vergaderstukken van het Comité de Direction van de Interim Commissie., 1952 - 1954; 94; pak
      - CDS/COS, Comité Spécial; Vergaderstukken van het Comité de Special van de Interim Commissie., 1952 - 1954; 95; omslag
      - CF, Comité Financier; Vergaderstukken van het Comité Financier van de Interim Commissie., 1952 - 1954; 96; omslag
      - CF/FD, Sous-Comité Fiscal et Douanier; Vergaderstukken van het Sous-comité Fiscal van het Comité Financier van de Interim Commissie., 1952; 97; omslag
      - CI, Comité Information; Vergaderstukken van het Comité Information van de Interim Commissie., 1952 - 1954; 98-102
        - 1952, 98; pak
        - 1953 jan. - mrt, 1953, 99; pak
        - 1953 apr. - juli, 1953, 100; pak
        - 1953 sep. - nov, 1953, 101; pak
        - 1953 dec. - 1954 juli, 1953 - 1954, 102; pak
      - CJ, Comité Juridique; Vergaderstukken van het Comité Juridique van de Interim Commissie., 1952 - 1953; 103; pak
      - CJ/CM, Sous-Comité Mixte de Justice Militaire; Vergaderstukken van het Sous-Comité Mixte de Justice Militaire van de Interim Commissie., 1952 - 1954; 104-105
        - 1952 juli - 1953 mei, 1952 - 1953, 104; pak
        - 1953 juni - 1954 juli, 1953 - 1954, 105; pak
      - CM, Comité Militaire, Section Air; Brief met mededeling van het Comité Militaire van de Interim Commissie, Section Air, inzake een procedure., 1952; 106; stuk
        Onduidelijk wat voor een procedure.
      - CM, Comité Militaire; Vergaderstukken van het Comité Militaire van de Interim Commissie., 1953 - 1954; 107-108
        - 1952 - 1953 sep, 1952 - 1953, 107; pak
        - 1953 okt. - 1954, 1953 - 1954, 108; pak
      - CM/CC, Comité Militaire, Comité de Coordination; Rapportages over de werkzaamheden van het Comité Militaire van de Interim Commissie, Comité de Coordination., 1952 - 1954; 109; pak
      - CM/DF/SEC, Comité Militaire; Nota's en instructies van het Comité Militaire van de Interim Commissie., 1952 - 1953; 110; omslag
      - CM/LOG, Comité Militaire, Section Logistique; Bekendmakingen van het Comité Militaire van de Interim Commissie, Section Logistique, inzake de presentatie van legermateriaal., 1952; 111; omslag
      - CM/MAR, Comité Militaire, Section Marine; Bekendmakingen betreffende wijzigingen van voorschriften van het Comité Militaire van de Interim Commissie, Section Marine., 1952 - 1953; 112; omslag
      - CM/ORG, Comité Militaire, Section Organisation-Instruction; Vergaderstukken van het Comité Militaire van de Interim Commissie, Section Organisation Instruction., 1952 - 1953; 113; omslag
      - CM/SD, Comité Militaire, Section Sécurité et Documentation; Verslag van de vergadering van 9 oktober van het Comité Militaire van de Interim Commissie, Section Sécurité et Documentation., 1952; 114; stuk
      - CM/TER, Comité Militaire, Section Terre; Vergaderstukken van het Comité Militaire van de Interim Commissie, Section Terre., 1952; 115; omslag
      - CM/TRANSM, Comité Militaire, Section Transmissions; Vergaderstukken van het Comité Militaire van de Interim Commissie, Section Transmissions., 1952; 116; omslag
      - COR, Comité pour l' Organisation du Commissariat; Vergaderstukken van het Comité pour l' Organisation du Commissariat van de Interim Commissie., 1953 - 1954; 117; omslag
      - CS, Comité du Statut; Vergaderstukken van het Comité du Statut van de Interim Commissie., 1952 - 1954; 118; pak
      - CS/CG, Comité du Statut, Groupe Juridictionnel Civil; Vergaderstukken van het Comité du Statut van de Interim Commissie, Groupe Juridictionnel Civil., 1952 - 1954; 119-120
        - 1952 juli - 1953 apr, 1952 - 1953, 119; pak
        - 1953 mei - 1954 juli, 1953 - 1954, 120; pak
      - CSE, Comité de Sécurité; Vergaderstukken van het Comité de Sécurité van de Interim Commissie., 1953; 121; omslag
      - CSF/PC, Comité du Statut, Sous-Comité Mixte du Statut du Personnel Civil; Vergaderstukken van het Comité du Statut van de Interim Commissie, Sous-Comité Mixte du Statut du Personnel Civil., 1953 - 1954; 122; omslag
      - CS/GJP, Comité du Statut, Groupe Juridictionnel Penal; Vergaderstukken van het Comité du Statut van de Interim Commissie, Groupe Juridictionnel Penal., 1952 - 1954; 123-125
        - 1952 juli - 1953 aug, 1952 - 1953, 123; pak
        - 1953 sep. - 1954 apr, 1953 - 1954, 124; pak
        - 1954 mei - juli, 1954, 125; pak
      - CS/GSP, Comité du Statut, Groupe des Services Publics; Vergaderstukken van het Comité du Statut van de Interim Commissie, Groupe des Services Publics., 1952 - 1954; 126; omslag
      - CS/GSP/I, Comité du Statut, Groupe des Services Publics; Vergaderstukken van het Comité du Statut van de Interim Commissie, Groupe des Services Publics, Sous-Groupe I Transports., 1952 - 1954; 127; pak
      - CS/GSP/II, Comité du Statut, Groupe des Services Publics, Sous-Groupe II Postes et Télécommunications; Vergaderstukken van het Comité du Statut van de Interim Commissie, Groupe des Services Publics, Sous-Groupe II Postes et Télécommunications., 1952 - 1953; 128; omslag
      - CS/GSP/III, Comité du Statut, Groupe des Services Publics, Sous-Groupe III Eau-Gaz-Electricité; Vergaderstukken van het Comité du Statut van de Interim Commissie, Groupe des Services Publics, Sous-Groupe III Eau-Gaz-Electricité., 1952 - 1953; 129; omslag
      - CS/GSP/IV, Comité du Statut, Groupe des Services Publics, Sous-Groupe IV Affaires Sanitaires; Vergaderstukken van het Comité du Statut van de Interim Commissie, Groupe des Services Publics, Sous-Groupe IV Affaires Sanitaires., 1952 - 1953; 130; omslag
      - CS/GSP/V, Comité du Statut, Groupe des Services Publics, Sous-Groupe V Installations; Vergaderstukken van het Comité du Statut van de Interim Commissie, Groupe des Services Publics, Sous-Groupe V Installations., 1952 - 1954; 131; omslag
      - CS/GSP/VI, Comité du Statut, Groupe des Services Publics, Sous-Groupe VI Main-d' Oeuvre; Vergaderstukken van het Comité du Statut van de Interim Commissie, Groupe des Services Publics, Sous-Groupe VI Main-d' Oeuvre., 1952 - 1953; 132; omslag
      - CS/GSQ, Comité du Statut, Groupe Sécurité Publique; Vergaderstukken van het Comité du Statut van de Interim Commissie, Groupe Sécurité Publique., 1952 - 1954; 133; omslag
      - CS/PC, Comité du Statut, Groupe du Statut du Personnel Civil; Vergaderstukken van het Comité du Statut van de Interim Commissie, Groupe du Statut du Personnel Civil., 1952; 134; omslag
      - GSC, Groupe Spécial de Travail; Vergaderstukken van de Groupe Spécial de Travail van de Interim Commissie., 1953 - 1954; 135; omslag
      - SG, Secrétaire Général; Vergaderstukken van de Secrétaire Général van de Interim Commissie., 1953 - 1954; 136; omslag
    - Algemeen: Gedecentraliseerde diensten van het EDG-Commissariaat in de deelnemende landen, 999.20
      - Telegram van Van Starkenborgh, ambassadeur in speciale zending, hoofd van de gecombineerde Nederlandse Permanente Vertegenwoordiging bij de Noord-Atlantische Raad, de OEES (Organisatie voor Europese Economische Samenwerking) en de interim-commissie van de EDG het vraagstuk van het voertaalgebruik binnen de EDG., 1952; 137; stuk
      - Overleg over de Direction des Finances van het Commissariaat., 1952 - 1953; 138; omslag
      - Overleg over het Commissariaat voor de Bewapening., 1952 - 1953; 139; omslag
      - Correspondentie over rechtspositie en salariëring van het burgerpersoneel., 1952 - 1954; 140-141
        - 1952 nov. - 1953 juni, 1952 - 1953, 140; pak
        - 1953 juli - 1954 juli, 1953 - 1954, 141; omslag
      - Overleg en rapportage over bijeenkomsten van de Organisatiecommissie., 1952 - 1954; 142; pak
      - Overleg over het vierde commissariaat op transportgebied., 1953; 143; omslag
      - Correspondentie en interdepartementaal overleg over de aanloopperiode van de EDG., 1953 - 1954; 144; omslag
      - Overleg over de rechtelijke organisatie van ambtenaren., 1953 - 1954; 145; omslag
      - Vergaderstukken van de Commission d' Etudes van het Comité Militaire van de Interim Commissie., 1953 - 1954; 146; omslag
      - Overleg over een voorstel om naast de voor ieder statenlid geplande territoriale organisatie ook voor de overeenkomstige commissarissen gezamenlijk een dienovereenkomstig gedecentraliseerde dienst uit te werken., 1954; 147; omslag
      - Telegrammen van Van Starkenborgh, ambassadeur in speciale zending, hoofd van de gecombineerde Nederlandse Permanente Vertegenwoordiging bij de Noord-Atlantische Raad, de OEES (Organisatie voor Europese Economische Samenwerking) en de interim-commissie van de EDG inzake een bespreking van delegatiechefs (namens hun ministers) over democratische controle van de EDG op 29 april 1954., 148; omslag
    - Onderwerpen, 999.4
      - Het bestuderen van de dislocatie van de Europese strijdkrachten in Duitsland., 1952; 149; omslag
      - Memoranda over verkeersaangelegenheden., 1952; 150; omslag
      - Ontwerptekst over verschillende vormen van ongeoorloofde afwezigheid van het Sous-Comité Mixte de Justice Militaire., 1952; 151; omslag
      - Overleg over de duur van de diensttijd in EDG-verband., 1952; 152; omslag
      - Memoranda inzake de volkenrechtelijke status van de EDG-strijdkrachten., 1952 - 1953; 153; omslag
      - Overleg over limieten voor blijvend nationale strijdkrachten voor territoriale verdediging in EDG-verband., 1952 - 1953; 154; omslag
      - Correspondentie over een overleg inzake de hoogte van soldijen en pensioenen., 1952 - 1954; 155; omslag
      - Overleg inzake het tekenen en publiceren van het Protocol Relatif aux Manouvres et Exercises des Forces Européennes de Défence., 1952 - 1954; 156; omslag
      - Overleg over beveiligingsmaatregelen binnen de EDG., 1952 - 1954; 157; omslag
      - Overleg over de status van niet-Duitse troepen in Duitsland., 1952 - 1954; 158; omslag
      - Overleg over het verband tussen de EDG en de Mutual Security Administration., 1952 - 1954; 159; pak
      - Overleg over infrastructurele aangelegenheden., 1952 - 1954; 160; omslag
      - Correspondentie over en een tekst ontwerpreglement voor de Aankoopcommissie., 1953; 161; omslag
      - Nota over het Franse streven burgerverdediging aan de EDG te koppelen. Met geleidebrief., 1953; 162; omslag
      - Ontvangen van een advies van de Commissie Ad Hoc voor EDG Straf- en Tuchtrecht over het Ontwerpreglement de Discipline Générale., 1953; 163; omslag
      - Overleg over de vraag of het EDG-verdrag de mogelijkheid openhoudt voor het inzetten van EDG-strijdkrachten in Triëst en Oost-Duitsland., 1953; 164; omslag
      - Overleg over de vraag welke autoriteiten in EDG-verband de integratie van de strijdkrachten bepalen., 1953; 165; omslag
      - Overleg over detachering van nationale officieren bij de EDG-strijdkrachten., 1953; 166; omslag
      - Overleg over économâts., 1953; 167; omslag
      - Telegram van de ministers Beyen en Luns over de vraag hoe van de gemeenschap ontvangen renumeraties door personeelsleden van de gemeenschap zullen kunnen worden overgemaakt., 1953; 168; stuk
      - Overleg over een Duitse aanvraag voor Nederlandse hulp bij het opleiden van militairen., 1953 - 1954; 169; omslag
      - Memorandum en een rapport met de uitwerking van het Avant-Project voor een tussen de EDG en alle lidstaten af te sluiten overeenkomst van de artikelen 2 tot en met 5 van de bij het EDG-verdrag behorende "Statuut Conventie"., 1954; 170; omslag
      - Telegram van Vigeveno, plaatsvervangend hoofd van de gecombineerde Nederlandse permanente vertegenwoordiging bij de Noord-Atlantische Raad, de organisatie voor Europese Economische Samenwerking en de Interim Commissie voor de EDG in Parijs, over een bijeenkomst van een werkgroep belast met het ontwerpen van een EDG-antwoord op NAVO (Noord-Atlantische Verdragsorganisatie) questionnaire ARQ 1953., 1954; 171; stuk
      - Telegrammen van de Nederlandse tijdelijk zaakgelastigde te Parijs over de gevolgen van hoofdstuk IV van het Toepassingsprotocol EDG., 1954; 172; omslag
    - Financiën, 999.5
      - Overleg over het financiële reglement en de inrichting van de begroting., 1952 - 1954; 173; omslag
    - Voorlichting en publiciteit, 999.7
      - Persartikelen nopens de EDG., 1950 - 1954; 174; pak
      - Brochure van majoor F.C. Spits en een artikel van S.D. Duyverman, directeur-generaal van Oorlog en de tekst van een radiocauserie van E.J. Baron Lewe van Aduard., 1952 - 1954; 175; omslag
      - Documentatie
      - Inventaris van het archief van de Europese Defensie Gemeenschap over de periode 1950 - 1954., 1982; 176; stuk